【裁判字號】    87,交易,766
【裁判日期】    890530
【裁判案由】    過失傷害
【裁判全文】
臺灣臺中地方法院刑事判決                        八十七年度交易字第七六六號
    公  訴  人  台灣台中地方法院檢察署檢察官
    被      告  乙○○
    選任辯護人  朱元宏
                洪明儒
右列被告因過失傷害案件，經檢察官提起公訴 (八十七年度偵字第二六一二七號），
本院判決如左：
    主      文
乙○○無罪。
    理      由
一、公訴意旨略以：乙○○於民國（下同）八十七年六月十三日下午四時許，駕駛Ｑ
    Ｏ－八二二九號自用小客車，沿台中縣太平市○○路由南往北方向行駛，途經太
    平市○○路五九八號前時，疏未注意與前車保持安全距離及未注意車前狀況並隨
    時採取必要之安全措施，致從後追撞前方丙○○所騎乘車號ＳＳＨ－九二三號輕
    型機車後面而肇事，使丙○○因此受有左鎖骨骨折等傷害。因認乙○○犯有刑法
    第二百八十四條第一項前段之過失傷害罪嫌等語。
二、本件公訴人認被告乙○○涉犯上開罪嫌，無非以告訴人丙○○於警、偵訊中之指
    訴及其提出診斷証明書為証，且被告肇事後有下車察看，並於翌日早上八時許，
    前往告訴人家等情，若其非肇事者，何須如此心虛企與告訴人尋求和解，益証被
    告肇事欲尋求解決之意圖甚明為其論據。訊之被告乙○○固坦承車牌號碼ＱＯ－
    八二二九號自用小客車係其所有，並於前開時間行經該處，且翌日曾前往告訴人
    住處，然堅決否認有何過失犯行，辯稱：當時車流量很大，我當時車子是靜止於
    該處，突然感覺車子動了一下，才發現告訴人沿著我車子右邊爬起來，我才下車
    探視，告訴人之機車已經扶正，她還說政府的道路，都沒弄好，路況很壞；至於
    第二天前往告訴人家，係因她告我肇事逃逸，我去她家解釋，我並未撞到她，而
    給她二萬元支票，完全出於同情心，表示慰問等語。
三、按犯罪事實應依証據認定之，無証據不得推定其犯罪事實，又不能證明被告犯罪
    者，應諭知無罪之判決，刑事訴訟法第一百五十四條、第三百零一條第一項分別
    定有明文。又認定犯罪事實所憑之證據，雖不以直接證據為限，間接證據亦包括
    在內，然而無論直接或間接證據，其為訴訟上之證明，須於通常一般人不致有所
    懷疑，而得確信其為真實之程度者，始得據為有罪之認定，倘其證明尚未達到此
    一程度，而有合理之懷疑存在時，即應為無罪之判決，最高法院七十六年台上字
    第四九八六號判例意旨敘述甚明。
四、經查，本件車禍發生之際，該路段正由省住都處辦理該路段道路拓寬工程等情，
    有台中縣太平市公所八十八年一月十四日函覆在卷可稽，且為告訴人及被告所不
    否認；又被告乙○○於前揭時地，下車與告訴人交談，並未見到被告駕車追撞告
    訴人所騎乘之機車等情，業據證人甲○○於本院審理時到庭結證明確；至於被告
    所駕駛之自用小客車與告訴人所騎乘之機車，經本院勘驗比對，汽車右前車門處
    有擦刮痕多處，且右前門門把下肢擦刮痕與機車前斜板高度相當，機車車後受損
    部位高度與汽車門把下擦刮痕高度相當，汽車右前保險桿高度與機車車後突緣高
    度相當等情，惟此與告訴人係指述被告從後追撞之情形難謂一致，且由卷附機車
    受損照片觀之，若由該汽車前方保險桿以行進中之速度追撞告訴人機車車後突緣
    處，則該機車車牌上方突緣處必定碎裂，但該機車車後突緣處並無此破裂狀況；
    再者，告訴人機車若係遭被告所駕駛車輛由後追撞，該機車應向前傾倒或向右傾
    倒，應非屬緊靠被告右前車門旁倒地等情。其次，被告與告訴人於本院現場勘驗
    之際，所指述之肇事地點皆不相同，且勘驗時該路段已拓寬完畢，致使車輛行車
    事故鑑定委員會無從鑑定；至於翌日被告前往告訴人住處慰問並給付新台幣二萬
    元等情，被告故不否認，然被告所辯係因告訴人先向派出所提出告訴稱被告肇事
    逃逸，而前往解說，並攜帶奶粉一罐致意等語，核與常情相符，且與證人丁○○
    到庭所述情節大致相符，復參酌告訴人於警訊時稱有調解二次，乙○○皆不出面
    處理等語，顯見被告若係心虛企與告訴人和解，其自會主動尋求調解程序，豈會
    如告訴人及證人丁○○所稱：「被告曾說不夠的話再打電話給他」云云？又告訴
    人稱有目擊路人將被告車號抄在一張紙上將給告訴人後，再由告訴人之子陳健一
    報案，惟迄今告訴人仍未提出該目擊路人之真實姓名及住址，以供本院查證事實
    。綜上所述，被告上開所辯，應可採信，自難僅憑告訴人握有一張記載被告之車
    牌號碼之紙條，以及被告於翌日前往告訴人住處慰問致意行為，即遽予推定確係
    被告於前開時地駕駛其所有上開自用小客車自後追撞告訴人丙○○成傷。此外又
    查無其他積極証據足認被告有何上開過失犯行，既無証據証明被告犯罪，依法應
    諭知無罪之判決。
五、據上論斷，應依刑事訴訟法第三百零一條第一項，判決如主文。
中      華      民      國    八十九    年      五      月     三十     日
                                    臺灣臺中地方法院交通法庭
                                        法  官  夏  一  
右正本證明與原本無異。
如不服本判決，應於判決送達後十日內向本院提出上訴狀( 應附繕本 )，上訴於臺灣
高等法院臺中分院。
                                        書記官
中      華      民      國    八十九    年      六      月     一       日


司法院資訊處製作；財團法人民間司法改革基金會備份。
